# REGINALDO RODRIGUES DA SILVA JÚNIOR

Alameda Bosque Imperial, 473, São Marcos, Salvador, Bahia, Brasil 41.250-579 

☎ 55 (71) 99198-8340 
☐ reginaldojr@yahoo.com 
⑤ http://about.me/reginaldojr

Desenvolvimento Full-Stack | Engenharia de Software | Arquitetura de Sistemas Modelagem e Administração de Banco de Dados | Planejamento e Desenvolvimento de Projetos

## PERFIL DE QUALIFICAÇÕES

Profissional da tecnologia da informação que oferece ampla experiência em desenvolvimento de software. Amplo conhecimento em desenvolvimento de sistemas web, desktop, serviços web, aplicações distribuídas, engenharia de software, modelagem e administração de banco de dados, entre outros.

### PERSPICÁCIA TÉCNICA

	Angular 2+   ASP.NET Web Forms   Windows Forms   Web Service (SOAP/REST)
Linguagem de Programação:	
Frameworks:	.NET/.NET Core   ASP.NET/ASP.NET Core   WebAPI   MVC   NHibernate
Bancos de Dados:	MS SQL Server   ORACLE Database   Firebird   MySQL
Outros:	Git   SVN   Visual Studio

#### EXPERIÊNCIA PROFISSIONAL

CAPGEMINI BRASIL S. A. | Bahia, Brasil

## Consultor de Soluções Digitais IV

Set 2020-Abr 2021

- Desenvolvimento/Sustentação de aplicações em banco de dados SQL Server; queries, stored procedures, views, relatórios, etc.
  - Participação em diversos projetos na área financeira/cobrança
  - Trabalho 100% remoto

SECRETARIA DA SAÚDE DO ESTADO DA BAHIA (SESAB) | Bahia, Brasil

## Analista/Desenvolvedor de Sistemas Web

Abr 2004-Dez 2020

- Responsável por levantamento de requisitos, projeto, desenvolvimento, implantação e sustentação de sistemas web na área de assistência médico-hospitalar e saúde pública.
  - Projetos nas áreas de regulação em saúde, filas de transplantes, controles administrativos, faturamento, prontuário médico, arquivamento digital de documentos, gestão hospitalar, entre outros
  - Desenvolvidos em ASP.NET, Angular 2+ e JSP/JSTL

HOSPITAL GERAL DO ESTADO | Bahia, Brasil

## Coordenador de TI

Abr 1993-Fev 2004

- Liderança na área de TI do hospital, supervisionando uma equipe de 05 pessoas.
  - Desenvolvimento e implantação de sistemas em Delphi/MS SQL Server para a informatização de processos hospitalares nas seguintes áreas: controle de estoque, patrimônio, administração de licitações e aquisição de materiais, registro de fluxo de pacientes e serviço de nutrição hospitalar

#### CARREIRA ANTERIOR

COLÉGIO ADVENTISTA DE SALVADOR | Bahia, Brasil

#### Professor de Matemática e Informática

EDIT INFORMÁTICA LTDA. | Bahia, Brasil

#### Programador

# REGINALDO RODRIGUES DA SILVA JÚNIOR

Alameda Bosque Imperial, 473, São Marcos, Salvador, Bahia, Brasil 41.250-579 **☎** 55 (71) 99198-8340 **፪** reginaldojr@yahoo.com **⑤** http://about.me/reginaldojr

## **EDUCAÇÃO**

**Engenharia de Software - MBA** | (em curso) | FACULDADE METROPOLITANA DE SÃO PAULO, BRASIL **Bacharel em Ciência da Computação** | Ago 2010 | UNIVERSIDADE FEDERAL DA BAHIA (UFBA), BRASIL

#### DESENVOLVIMENTO PROFISSIONAL

Iniciando com .NET Core (2 horas) - SALVADOR, BAHIA, BRASIL | Mar 2021

Configuração da Arquitetura Back-End com .NET Core (3 horas) - SALVADOR, BAHIA, BRASIL | Mar 2021

Bootcamp Desenvolvedor Front-End Angular 9 (78 horas) - SALVADOR, BAHIA, BRASIL | Jul 2020

Bootcamp Fullstack Developer Banco Carrefour (96 horas) - SALVADOR, BAHIA, BRASIL | Jul 2020

Bootcamp Backend Developer Carrefour (100 horas) - SALVADOR, BAHIA, BRASIL | Jun 2020

Angular 9 Essencial (13 horas) - BRASIL | Abr 2020

ITG Summit - Primeiro Seminário Internacional em Governança de TI (26 horas) - BRASIL | Fev 2015-Mar 2015
Programação em C# (117 horas) - SALVADOR, BAHIA, BRASIL | Fev 2013
Gestão de Projetos (50 horas) - SALVADOR, BAHIA, BRASIL | Mar 2012
Oracle 9i (Management, Tuning, PL/SQL, Web e Report) (180 horas) - SALVADOR, BAHIA, BRASIL | Abr 2005

#### REFERÊNCIAS

Tércio Michel: (71) 98633-3120 Luiz Moraes: (71) 99962-4146